【裁判字號】    91,交簡上,127
【裁判日期】    920227
【裁判案由】    公共危險
【裁判全文】
臺灣高雄地方法院刑事判決                      九十一年度交簡上字第一二七號
    上  訴  人
    即  被  告  甲○○
右列上訴人因公共危險案件，不服臺灣高雄地方法院交通法庭庭於中華民國九十一年
十一月六日之九十一年度交簡字第七二五號第一審判決（起訴案號：臺灣高雄地方法
院檢察署九十一年度偵字第二０九六六號），提起上訴，本院判決如左：
    主  文
上訴駁回。
    事  實
一、甲○○前曾於民國九十年間，因詐欺案件，經法院判處有期徒刑三月確定，於九
    十年十月十三日易科罰金執行完畢，仍不知悔改。其明知於九十一年九月十八日
    下午十時許在高雄縣鳳山市○○路與友人所食用之羊肉爐，係有摻入酒類烹煮，
    食用後視覺能力、運動反射神經均有輕度遲鈍之現象，以致判斷及注意能力均受
    影響，已不能安全駕駛動力交通工具，竟率爾駕駛車牌號碼ＹＺ─三三三０號自
    用小客車，沿高雄縣鳳山市○○路南往此方向行駛，於同日下午十一時二十分許
    行經該路段左轉至漢慶路交岔口時，因酒後意識狀態不清，致疏未注意車前狀況
    ，因此撞上正在該路口等待紅綠燈號誌騎乘腳踏車之莊盛雄，致該腳踏車前車輪
    胎凹陷，經警據報前往現場處理，並測得甲○○呼氣酒精濃度為每公升○．三五
    毫克，始查悉上情。
二、案經高雄縣警察局鳳山分局報請臺灣高雄地方法院檢察署檢察官偵查後聲請簡易
    判決處刑。
    理  由
一、訊據被告即上訴人甲○○固坦承確有於上開時地食用羊肉爐及與被害人莊盛雄發
    生車禍之情非虛，惟則矢口否認有任何不能安全駕駛動力交通工具之犯行，辯稱
    ：伊當時並未飲酒，並不知道羊肉爐有摻酒，且伊當時意識狀態清楚云云。惟查
    ：
（一）本件車禍發生經過，業據被害人莊盛雄於警訊證述當時其騎乘腳踏車靜止狀態
      在路口等待紅綠燈號誌，而遭被告所駕駛之ＹＺ─三三三０號自用小客車擦撞
      ，致其腳踏車前輪胎凹陷，雙腳擦傷等情，並有道路交通事故現場蒐證照片八
      幀、道路交通事故調查報告表在卷可稽，被告對此亦不否認，是以，被告顯係
      疏於注意車前狀況導致本件車禍。
（二）被告於車禍後經警實施之酒精測試值結果，其呼氣所含酒精濃度為每公升零點
      三五毫克，此有酒精濃度測試表一紙在卷可稽。按刑法第一百八十五條之三規
      定所謂「不能安全駕駛」，乃抽象危險犯，並不以發生具體危險為必要，對於
      呼氣酒精濃度已達每公升零點五五毫克（○‧五五ＭＧ／Ｌ）以上，肇事率為
      一般正常人之十倍，認為已達不能安全駕車之標準，此業經法務部八十八年五
      月十八日法八八檢字第○○一六六九號函告週知，且按就醫學文獻所知，酒精
      對人體造成之影響，於呼氣時酒精濃度達每公升零點二五毫克（約合體內血液
      中酒精濃度五○ＭＧ／ＤＬ或零點零五％）即會輕度中毒，造成輕度協調功能
      降低，呼氣酒精濃度達每公升零點五五毫克時（約合體內血液中酒精濃度一○
      ○ＭＧ／ＤＬ或零點零一％）屬輕到中度中毒症狀，出現反應較慢、感覺減低
      、影響駕駛之狀況；呼氣酒精濃度達每公升零點七五毫克（約合體內血液中酒
      精濃度一五○ＭＧ／ＤＬ或零點一五％）時出現思考改變、個性行為改變等中
      毒症狀；又飲酒後一小時許，其體內血液酒精濃度可達最高，此分別有行政院
      國軍退除役官兵輔導委員會臺北榮民總醫院八十八年八月五日（八八）北總內
      字第二六八六八號函文、八十八年十月二十六日（八八）院賓文廉字第一三四
      ○七號臺灣高等法院函中所附臺北醫學院附設醫院精神科主任蔡尚穎「酒精對
      人體生理與行為之影響」一文可據。而本案被告為警查獲時其呼氣所含酒精成
      份測試，其呼氣酒精濃度已達每公升零點三五毫克，且有駕車未注意車前狀況
      之現象，而依證人即到場處理員警劉德年到庭證述被告當時有出入車門困難及
      多話之情形（參見本院九十二年一月十四日訊問筆錄），並有刑法第一百八十
      五條之三案件測試觀察紀錄表報告書在卷可佐，再加上前開醫學文獻顯示其主
      觀上已有輕度協調功能降低之情形，被告顯已達不能安全駕駛之情狀，足堪認
      定，此對照被告於警訊中自陳並無飲酒之習慣，認為酒後駕駛對其有影響等語
      ，益可得明證。
（三）又被告於警訊中坦承於九十一年九月十八日下午十時許與友人在高雄縣鳳山市
      ○○路有食用摻入酒類烹煮之羊肉爐等情，且衡情食物中是否有酒精成份，通
      常均可辨別，而被告亦無飲酒之習慣，對於酒精亦應較敏感，被告於本院審理
      時改口不知該羊肉爐有摻酒，顯不足採。被告既明知該羊肉爐有加入酒類烹煮
      ，食用後人體自會吸收酒精，進而影響生理反應並影響駕駛技巧，即如同直接
      飲酒一般，綜上所述，被告上揭辯詞，顯係卸責之語，不足採信。本案事證已
      臻明確，被告犯行堪予認定。
二、核被告甲○○所為，係犯刑法第一百八十五條之三服用酒類不能安全駕駛動力交
    通工具罪。被告前曾於九十年間，因詐欺案件，經法院判處有期徒刑三月確定，
    於九十年十月十三日易科罰金執行完畢，此有臺灣高雄地方法院檢察署刑案資料
    查註紀錄表存卷可考，其於有期徒刑之執行完畢後，五年內再犯本件最重本刑為
    有期徒刑以上之刑之罪，為累犯，應依刑法第四十七條之規定加重其刑。按酒精
    成分對人之意識能力具有不良影響，超量飲酒後會導致對週遭事務之辨識及反應
    能力較平常狀況薄弱，因而酒後駕車在道路上行駛，對一般往來之公眾及駕駛人
    自身皆具有高度危險性，爰審酌上訴人明知上情，於服用酒類後呼氣中酒精濃度
    達每公升零點三五毫克，已處於不能安全駕駛動力交通工具之狀態，仍貿然騎車
    上路，既漠視自己安危，更枉顧公眾行之安全，並參酌其犯後態度等一切情狀，
    因認原審依刑事訴訟法第四百四十九條第一項前段、刑法第一百八十五條之三、
    第四十一條第一項、第四十七條、罰金罰鍰提高標準條例第二條，並審酌被告犯
    罪時之一切情狀，量處被告有期徒刑三月，如易科罰金以三百元折算一日，其認
    事用法，均無違誤之處，量刑尚屬妥適。故綜上所述，原審據上開事實量刑，核
    無不當，被告上訴意旨猶執前詞，否認犯罪，指摘原判決不當，為無理由，應予
    駁回。
據上論斷，應依刑事訴訟法第四百五十五條之一第一項、第三項、第三百六十八條，
判決如主文。
本案經檢察官劉河山到庭執行職務。
中      華      民      國     九十二     年     二     月    二十七    日
                                臺灣高雄地方法院鳳山刑事庭
                                    審判長 法官 黃三友
                                           法官 郭佳瑛
                                           法官 廖建瑜
右正本證明與原本無異。
不得上訴。
                                         書記官 王翌翔
中      華      民      國     九十二     年     二     月    二十七    日
中華民國刑法第一百八十五條之三
服用毒品、麻醉藥品、酒類或其他相類之物，不能安全駕駛動力交通工具
而駕駛者，處一年以下有期徒刑、拘役或三萬元以下罰金。


司法院資訊處製作；財團法人民間司法改革基金會備份。
